臺灣高等法院刑事裁定
110年度聲字第1354號
聲  請  人  
即  被  告  陳俊廷



上列聲請人即被告因詐欺等案件（本院110年度上訴字第105號）
，聲請具保停止羈押，本院裁定如下： 
    主  文
聲請駁回。
    理  由
一、聲請意旨略以：被告在收押期間對自己犯罪行為甚是後悔，
    也在偵訊審理期間坦承所有犯行，並積極配合所有法律程序
    ，家中亦有年邁母親，被告本是家中經濟支柱，希望在執行
    前把媽媽安頓好。若准予交保，被告會找正常工作，配合至
    轄區派出所定時報到，以及日後開庭、執行云云。
二、按被告經法官訊問後，認為犯罪嫌疑重大，而有下列情形之
    一，非予羈押，顯難進行追訴、審判或執行者，得羈押之：
    ㈠逃亡或有事實足認為有逃亡之虞者。㈡有事實足認為有湮滅
    、偽造、變造證據或勾串共犯或證人之虞者。㈢所犯為死刑
    、無期徒刑或最輕本刑為5年以上有期徒刑之罪，有相當理
    由認為有逃亡、湮滅、偽造、變造證據或勾串共犯或證人之
    虞者，刑事訴訟法第101條第1項定有明文。又被告經法官訊
    問後，認為犯下列各款之罪，其嫌疑重大，有事實足認為有
    反覆實施同一犯罪之虞，而有羈押之必要者，得羈押之：七
    、刑法第339條、第339條之3之詐欺罪、第339條之4之加重
    詐欺罪，刑事訴訟法第101條之1第1項亦定有明文。羈押本
    質上係為使刑事訴訟程序得以順利進行、保全證據或擔保嗣
    後刑之執行，而對被告所為剝奪其人身自由之強制處分，並
    非認定被告有無犯罪之實體審判程序，故法院係依刑事訴訟
    法第101條第1項、第101條之1第1項等規定，審查被告犯罪
    嫌疑是否重大、有無事實足認有反覆實施法定各款之一犯罪
    之虞、有無羈押之必要，即羈押要件之審查，無須經嚴格證
    明，被告是否成立犯罪，屬本案實體應予判斷問題，與法院
    是否羈押被告並無必然關係，而所謂「犯罪嫌疑重大」，係
    指被告就涉犯之罪嫌疑重大而言，與罪名是否重大無關，即
    應審查「犯罪嫌疑」而非「罪名」，亦即指具體事由存在，
    足使人相信被告具備被指涉犯罪之初始犯罪嫌疑即為已足，
    與認定犯罪事實須達毫無合理懷疑之確信程度，尚屬有間，
    至被告經法官訊問後，有無依刑事訴訟法第101條、第101條
    之1規定予以羈押之必要，核屬事實認定範圍，事實審法院
    除刑事訴訟法第114條所列各款情形不得駁回外，依法有裁
    量認定之職權（最高法院29年抗字第57號判例意旨參照），
    是事實審法院就具體個案，審酌犯罪性質、犯罪情節、訴訟
    進行程度、卷證資料及其他一切情事後，裁定羈押或延長羈
    押，其手段與目的間之衡量，並無違反通常生活經驗法則、
    論理法則及未明顯牴觸比例原則者，即無違法或不當可言。
    次按被告經法官訊問後，雖有第101條第1項或101條之1第1
    項各款所定情形之一而無羈押之必要者，得逕命具保、責付
    或限制住居，其有第114條各款所定情形之一者，非有不能
    具保、責付或限制住居之情形，不得羈押；被告及得為其輔
    佐人之人或辯護人，得隨時具保聲請停止羈押，刑事訴訟法
    第101條之2及第110條第1項亦定有明文，法院究應否准許被
    告所為具保停止羈押之聲請，應審酌當初羈押被告之理由是
    否繼續存在，例如有無繼續羈押被告之必要性，而為認定，
    聲請停止羈押，除有刑事訴訟法第114條各款所列情形之一
    ，不得駁回者外，准許與否，該管法院有自由裁量之權，衡
    非被告所得強求（最高法院46年台抗字第21號判例意旨參照
    ）。
三、經查，本院於訊問聲請人即被告（下稱「被告」）陳俊廷後
    ，以被告涉犯刑法第339條之4第1項第2款之加重詐欺取財罪
    、洗錢防制法第14條第1項之洗錢罪及組織犯罪防制條例第3
    條第1項後段之參與犯罪組織等罪，犯罪嫌疑重大。被告自
    陳有經濟壓力而為本案犯行，佐以被告前案紀錄，前於108
    年間亦有多次犯加重詐欺經法院判刑，認有逃亡之虞，並足
    認有反覆實施同一犯罪之虞，依刑事訴訟法第101條第1項第
    1款、第101條之1第1項第7款之情形，非予羈押顯難進行審
    判，認有羈押之必要，而諭知被告自民國110年1月7日起羈
    押，有本院訊問筆錄、押票及押票回證在卷(見110年度上訴
    字第105號卷㈠第151、159、161頁）可稽，是聲請意旨以被
    告後悔犯行也已坦承，並配合法律程序為由請求交保，並非
    可採。又法院考量是否羈押被告時，係就被告是否犯罪嫌疑
    重大、有無刑事訴訟法第101條第1項或第101條之1第1項各
    款情形，及有無保全被告或證據使刑事訴訟程序順利進行之
    必要為審酌，至被告家庭等情形，並不屬之，是聲請意旨主
    張被告希望在執行前安頓好年邁母親，自不足採。本件復無
    刑事訴訟法第114條所列各款不得駁回具保聲請停止羈押之
    情形，被告亦未於聲請具保停止羈押時主張，有具保狀附於
    本院卷可考，本院尚無由依前揭第114條規定准許被告交保
    聲請。綜上，被告執前詞聲請具保停止羈押，為無理由，應
    予駁回。
據上論斷，應依刑事訴訟法第220條，裁定如主文。 
中　　華　　民　　國　　110 　年　　3 　　月　　31　　日
　　　　　　      刑事第七庭  審判長法　官  孫惠琳
　　　　　　　　　　　　　　　　　  法　官  王惟琪
　　　　　　　　　　　　　　　　　  法　官  連雅婷
以上正本證明與原本無異。
如不服本裁定，應於收受送達後5日內向本院提出抗告狀。
                                    書記官  潘文賢
中　　華　　民　　國　　110 　年　　3 　　月　　31　　日